臺灣臺北地方法院民事判決　　　　　　　　　　　　　九十三年度勞訴字第四八號
　　原　　　告　乙○○○
　　訴訟代理人　丙○○
　　被　　　告　甲○
當事人間給付薪資等事件，本院於民國九十三年五月四日言詞辯論終結，判決如下：
    主  文
被告應給付原告新台幣玖仟玖佰陸拾捌元，其中新台幣捌仟捌佰元自民國九十二年十
一月十一日起至清償日止，按年息百分之五計算之利息。
原告其餘之訴駁回。
訴訟費用由被告負擔百分之一，餘由原告負擔。
本判決第一項，得假執行。
原告其餘假執行之聲請駁回。
    事  實
甲、原告方面：
一、聲明：
（一）被告應給付原告新台幣（下同）一百十九萬一千六百十五元及自民國九十二年
      十一月解僱之日起至被告清償日止按年息百分之五計算之利息。
（二）願供擔保請准宣告假執行。
二、陳述：
（一）原告於八十七年十月一日受僱於被告所經營之呷好快餐店，每月工資一萬六千
      五百元，至九十一年十一月十一日未經預告突然由被告解僱。原告先後在該店
      工作四年一月又十一日，但被告均未給予資遣費。依法被告應給付資遣費六萬
      八千七百五十元、預告期間之工資一萬六千五百元、四年之中按休假期日工作
      之工資四千四百元、例假日共六十六日工資七萬二千六百元、特別休假日三十
      一日工資一萬七千零六十元、雇主自行宣佈休假日四日工資二千二百元、父母
      喪假工資十六日各四千四百元，合計十九萬零三百十元。
（二）原告自解僱後，因急予解決此案，不至使一家生活陷於困境，因值原告之先生
      中風剛出院，家中急需用錢，此為被告所明知，原告為照顧先生向被告請假，
      被告竟然不顧及原告之前之功勞。又時值景氣枯竭而突然解僱原告，致原告勞
      心勞力到處奔波，期間原告請求台北市政府勞工局，台北市政府文山區調解委
      員會出面速解決，以解除原告之艱困及枉費國家資源，但仍遭不理，其心殊為
      可惡，毫無人性，害得原告至今心力交瘁，一家生活無著，請被告賠償一百萬
      元以為警示，以杜其再犯。
三、證據：提出台北市政府勞工局勞資爭議案件協調會議紀錄影本及台北市文山區調
    解委員會調解不成立證明書影本等件為證。
乙、被告方面：
一、聲明：原告之訴駁回。
二、陳述：原告就職之初即曾告知所營事業是自助餐業，一個月休假三天，每日早上
    八時三十分上班至中午二時，晚上原告可以至通用電子公司上大夜班，而原告先
    生所騎摩托車是被告所送。原告例假日薪水，被告均給付超過依法應給予薪資，
    原告父母過世，尚且挪時間給原告休假，原告先生中風時，還給休原告休假半年
    ，如果原告例假日來，給原告薪水，並多一半給原告。
    理  由
一、本件原告未於言詞辯論期日到場，核無民事訴訟法第三百八十六條各款所列情形
    ，爰依被告之聲請，由其一造辯論而為判決。
二、原告起訴主張：原告於八十七年十月一日受僱於被告經營之呷好快餐店，每月工
    資一萬六千五百元，至九十一年十一月十一日被告未為預告即突然終止契約，惟
    未給付資遣費等費用，為此依勞動基準法規定，請求命被告給付資遣費六萬八千
    七百五十元、預告期間工資一萬六千五百元、僱佣期間休假日期工資四千四百元
    、例假日共六十六日工資七萬二千六百元、特別休假日三十一日工資一萬七千零
    六十元、被告自行宣布休假日四日二千二百元及父母喪假工資共十六日八千八百
    元及被告突然終止契約使原告陷於生活困境一百萬元及遲延利息之判決。
    被告則以：被告係經營便當業，一個月休假三天，原告早上八時點半，上班到二
    點，晚上還要電子公司上班，例假日薪水被告均多一半給付原告，原告父母過世
    ，均有讓原告休假，原告先生中風時，尚讓原告休假半年，終止契約時曾多給原
    告半個月八千二百五十元資遣費，對原告請求喪假工資八千八百元部分，被告願
    為給付等語，資為抗辯。
三、原告主張於八十七年十月一日起，在被告經營之快餐店服務，九十一年十一月十
    一日被告終止契約，每月工資一萬六千五百元之事實，原告並未提出證據證明，
    惟被告對上開事實並不爭執。被告為經營快餐店，原非適用勞動基準法行業。惟
    按勞動基準法至遲於八十七年底以前，適用於一切勞雇關係，修正前勞動基準法
    第三條第三項前段定有明文，是自八十八年一月一日起所有勞雇關係，均有勞動
    基準法之適用。本件兩造間勞雇關係適用勞動基準法。原告自八十七年十月一日
    起至八十七年十二月三十一日止非適用勞動基準法期間，此期間兩造無協商及可
    資適用之法規。是兩造間勞雇關係適用勞動基準法期間為應自八十八年一月一日
    起至九十一年十一月十一日，原告之年資為三年十月又十日。被告否認其應再給
    予資遣費，並以右揭情詞置辯。是本件兩造爭執者為：被告應否給付資遣費、預
    告期間工資、僱用期間休假日期工資、例假日工資、特別休假日工資、被告自行
    宣布休假日工資、原告父母喪假工資及被告終止契約原告陷於困境損失一百萬元
    是否有據。
三、按雇主依勞動基準法第十一條或第十三條規定終止契約應發給付資遣費，勞動基
    準法第十七條定有明文。原告主張被告係無故終止契約，並以被告家人代替其位
    置等情，被告對此並未爭執，因之，依原告主張，應是以被告違法終止契約而要
    求被告給付資遣費，核其意旨，應係依勞動基準法第十四條第一項第六款雇主違
    反勞動法令或勞動契約勞工時得不經預告終止契約規定請求給付資遣費，惟依同
    條第二項規定，原告應於知悉違法事由時起三十日內為終止之意思表示，惟原告
    並未提出於三十日內為終止意思表示之證明，是故已生失權效果，其請求給付資
    遣費應屬無據。
四、按雇主依第十一條或第十三條但書規定終止勞動契約者，對繼續工作三年以上者
    ，於三十日前預告之，未依前項規定期間預告而終止契約者，應給付預告期間之
    工資；又不定期契約，勞工終止契約時，應準用第十六條第一項規定期間預告雇
    主，勞動基準法第十六條第一項、第四項、第十五條第二項定有明文。本件原告
    雖主張被告於九十一年十一月十一日終止契約，未給付預告期間工資一萬六千五
    百元等情。惟依原告主張係以被告未按法律規定任意終止契約，並不符合勞動基
    準法第十一條或第十三條規定雇主終止契約之事由，原告亦未提出終止契約意思
    表示之證明，依前揭規定，原告請求預告期間工資，並非有據。
五、按勞工因喪事之正當理由得為請假；又勞工父母喪亡者，給予喪假八日，工資照
    給，勞動基準法第四十三條前段、勞工請假規則第三條第一款定有明文。本件原
    告主張其母親於八十八年六月間、父親於九十年十一月過世，被告未給予喪假十
    六日期間工資，請求各給付四千四百元等情，被告對此並不爭執，是原告此項主
    張應屬有據。
六、原告復主張被告給付僱傭期間休假日期工資四千四百元、例假日六十六日工資七
    萬二千六百元、特別休假日三十一日工資一萬七千零六十元、被告自行宣布休假
    日四日工資二千二百元等情，被告則否認未給付上開工資，辯稱例假日薪水有多
    給付一半工資等語。原告就上開假日有無上班之事實，均未提出證據證明，其空
    言主張，被告積欠其上開假日工資，不足採信。
七、原告另主張因被告突然解僱，使家庭生活陷於困境，又對勞工局調解拒不出面，
    請求被告補償精神上損害一百萬元云云。惟原告就此並未提出舉證證明所受損害
    為何，亦未說明請求之依據，其請求並無所據。
八、綜上所述，原告主張因被告突然解僱，而未發給付預告期間工資及喪假期間工資
    ，應為足取。其請求資遣費，因逾勞動基準法第十四條第二項三十日期間，已生
    失權效果，其請求例假日等工資與補償因解僱後家庭生活陷於困境之損失，並不
    足取。從而，原告依勞動基準法第四十三條前段、勞工請假規則第三條第一款規
    定，請求被告給付喪假期間工資八千八百元，應屬有據。又原告自行計算利上開
    喪假工資利息分別為九百四十八元及二百二十元，被告對此並不爭執，惟辯稱不
    應再將此已生之利息再算入本金內等語（見九十三年五月四日言詞辯論筆錄），
    是原告請求喪假期間工資利息，另依本金總額及自被告終止契約日即九十二年十
    一月十一日起至清償日止，按年息百分之五計算之利息。逾此範圍，為無理由，
    不應准許。
九、原告勝訴部分未逾五十萬元，依民事訴訟法第三百八十九條第一項第五款規定，
    依職權宣告假執行。
十、結論：本件原告之訴為一部有理由、一部無理由，依民事訴訟法第三百八十五條
    第一項前段、第七十九條、第三百八十九條第一項第五款，判決如主文。
中　　　華　　　民　　　國　　九十三　　年　　　五　　　月　　　十八　　日
正本係照原本作成
如對本判決上訴，須於判決送達後廿日內向本院提出上訴狀
中　　　華　　　民　　　國　　九十三　　年　　　五　　　月　　　十八　　日
                                          書記官    林梅珍
